臺灣板橋地方法院刑事判決　　　　　　　　　　　　九十三年度簡上字第三二三號
　　公　訴　人　臺灣板橋地方法院檢察署檢察官
　　上　訴　人
　　即　被　告　乙○○
　　選任辯護人　何叔孋　律師
　　　　　　　　許卓敏　律師
　　　　　　　　邱群傑　律師
右列上訴人因違反電子遊戲場業管理條例案件，不服本院九十三年度簡字第一三五號
中華民國九十三年五月七日第一審簡易判決〔聲請簡易判決處刑書案號：九十二年度
偵字第二一三二六號〕提起上訴，本院管轄第二審之合議庭判決如左：
    主  文
原判決撤銷。
乙○○共同違反未依電子遊戲場業管理條例規定辦理營利事業登記，不得經營電子遊
戲場業之規定，累犯，處有期徒刑陸月，併科罰金新臺幣陸拾萬元，有期徒刑如易科
罰金，以銀元參佰元折算壹日，罰金如易服勞役，以罰金總額與陸個月之日數比例折
算。
扣案如附表所示物品，均沒收。
    事  實
壹、乙○○前因違反電子遊戲場業管理條例案件〔臺灣板橋地方法院檢察署九十一年
    度偵字第一一一九八號〕，經本院於民國〔下同〕九十一年十一月七日以九十一
    年度易字第二七六０號判處有期徒刑陸月，如易科罰金以參佰元折算一日，於九
    十二年一月三日確定，已於九十二年四月九日易科罰金執行完畢；詎乙○○未見
    悔悟，明知設於臺北縣中和市○○路六十一號由甲○○〔五十年七月十六日生，
    由臺灣高等法院審理中〕經營之「巨登遊樂場」，未依電子遊戲場業管理條例規
    定辦理營利事業登記，不得經營電子遊戲場業務，竟與甲○○基於犯意之聯絡，
    自九十二年二月二十五日後某日起，以月薪新台幣〔下同〕參萬餘元，受僱於甲
    ○○，擔任「巨登遊樂場」之現場負責人，在該遊樂場擺設甲○○所有如附表所
    示之「皇冠小丑」等電子遊戲機共肆拾陸台，供不特定人至上開遊樂場以每壹佰
    元現金可兌換代幣貳拾枚之方式，將代幣投入電子遊戲機後把玩，而共同經營電
    子遊戲場業。迄九十二年八月十一日下午二時三十分許為警當場查獲，並扣得如
    附表所示現場擺放插電營業之電子遊戲機共肆拾陸台。
貳、案經臺北縣政府警察局中和分局報請臺灣板橋地方法院檢察署檢察官偵查後，聲
    請以簡易判決處刑。
    理  由
壹、本件訴、辯雙方主要爭點及所執之證據方法：
    一、公訴人認被告涉右開犯嫌，係以：〔一〕於審判期日詰問證人甲○○。〔二
        〕臺北縣政府聯合查報小姐稽查電子遊戲場業紀錄表影本一份。〔三〕巨登
        遊樂場之臺北縣政府營利事業登記證影本一紙。〔四〕現場照片十九張。〔
        五〕扣案之電子遊戲機〔含ＩＣ板及卡帶〕。〔六〕被告於警詢、偵訊中自
        白等為據。
    二、被告否認犯本罪，其主要爭點係主張伊〔被告〕非系爭電子遊戲場業之負責
        人，僅在場維修機台；辯護人除與被告主張相同外，補稱〔一〕縱認被告涉
        犯本案，亦為本院九十一年度易字第二七六○號確定判決效力所及。〔二〕
        被告僅係受僱於甲○○，自始即以員工自居，並無與甲○○共同經營電子遊
        戲場業之犯意聯絡。〔三〕鈞院九十二年度易字第二三八五號刑事判決，就
        該案被告甲○○違反電子遊戲場業管理條例犯行，僅量處拘役伍拾日，原審
        量處被告有期徒刑陸月，併科罰金新台幣陸拾萬元，有情輕法重之憾；被告
        暨其辯護人就否認犯罪所持之辯解，係以〔一〕詰問證人甲○○。〔二〕調
        前案即本院九十一年易字第二七六○號全部卷宗。〔三〕提出本院九十二年
        易字第二三八五號判決影本等為據；被告暨辯護人並陳明同意公訴人引用被
        告於警詢及偵中之供述為本案證據。
貳、本院關於事實之判斷：
    一、右揭事實，業據被告於警詢暨偵訊時自白不諱，查被告於偵訊時明確供述：
        「... 受僱於甲○○，在中和『巨登』遊樂場，他〔甲○○〕要我擔任『現
        場負責人』，...，每月薪資參萬多元。」、「我『認罪』」〔參見九十二
        年度偵字第二一三二六號卷第三０背面、第三一頁正面、九十二年度核退字
        第七０四七號卷第五頁至第七頁、九十二年度核退字第九六五九號卷第二頁
        、第三頁〕，核與證人甲○○來院結證「... 以月薪參萬元〔僱用乙○○〕
        」、「〔案發當日扣案之電子遊戲機〕是我的」等情〔參見本院審判筆錄第
        五頁、第六頁、第十一頁〕，互核相符。復有〔一〕臺北縣政府聯合查報小
        姐稽查電子遊戲場業紀錄表影本一份。〔二〕巨登遊樂場之臺北縣政府營利
        事業登記證影本一紙。〔三〕現場照片十九張。〔四〕扣案如附表所示之電
        子遊戲機〔含ＩＣ板及卡帶〕等足資佐證，堪認被告於警詢、偵訊時供述情
        節與事實相符，足為認定右開事實之依據；又被告自承任巨登遊樂場之『現
        場負責人』，並供述「我『認罪』」等情，顯係與甲○○共同基於違反電子
        遊戲場業管理條例而經營電子遊場業之犯意聯絡，而為事實欄所示犯行。辯
        護人於本院審理時辯稱：被告並無與甲○○共同經營電子遊戲場業之犯意聯
        絡云云，尚非可採。
    二、本院九十二年度易字第二三八五號刑事判決論處甲○○違反未依電子遊戲場
        業管理條例規定辦理營利事業登記者，不得經營電子遊戲場業之規定之罪、
        刑，係以「甲○○係位於臺北縣中和市○○路六一號『巨登遊樂場』負責人
        ，未依電子遊戲場業管理條例之規定辦理營利事業登記，即自九十一年十月
        十二日起，在上址『巨登遊樂場』擺設電子遊戲機『益智類遊戲機』三十七
        台、『鋼珠類遊戲機』十五台，供不特定之顧客把玩，嗣於九十一年十一月
        十八日凌晨零時許十分許，在上址為台北縣政府聯合查報小組查獲。因上開
        電子遊戲機並未扣案，甲○○仍續在上址『巨登遊樂場』擺設，供不特定之
        顧客把玩，並陸續更換、增添電子遊戲機台，嗣於九十二年二月二十五日十
        六時十分許，在上址再度為警查獲，並扣得電子遊戲機三十四台。」，此有
        辯護人提出之本院上開判決壹件在卷足參；據此斟之，本院九十二年度易字
        第二三八五號刑事判決與本判決認定被告之犯罪事實，未盡相同，兩案量刑
        之輕重，本難比擬，尚難認兩案有何情輕法重情事；又前置於『巨登遊樂場
        』之電子遊戲機『參拾肆台』，業於『九十二年二月二十五日』經警扣案。
        本判決事實欄所示電子遊戲機，係「九十二年八月十一日」經警查獲，與前
        案即「九十二年二月二十五日」扣得之電子遊戲機，顯不相同。據此，本判
        決事實欄所示電子遊戲機，應係前案經查獲後某時『新設』，參酌本院九十
        二年度易字第二三八五號刑事判決不認被告乙○○為共犯，爰認被告乙○○
        自九十二年二月二十五日後某時起，始與甲○○共犯事實欄所示犯行。
    三、被告前於九十一年二月五日起，在臺北縣永和市○○路七號「超峰育樂有限
        公司」，違反未依電子遊戲場業管理條例規定辦理營利事業登記，不得經營
        電子遊戲場業之規定，經本院於「九十一年十一月七日」，以九十一年度易
        字第二七六０號刑事判決判處罪、刑，嗣於「九十二年一月三日確定」，固
        經辯護人提出右開判決影本壹件，及聲請本院調閱之該案全案偵、審卷宗，
        暨臺灣高等法院被告全國前案紀錄表等為據。被告乙○○係自「九十二年二
        月二十五日後某時起」共犯事實欄所示犯行，業見前述，已在本院九十一年
        度易字第二七六０號刑事判決『確定後』，自係另行起意為事實欄所示犯行
        ，即非前案確定判決效力所及，檢察官就此部分依法起訴，本院自應為有罪
        之實體上裁判；辯護人主張被告所為事實欄所示行為，為前案確定判決效力
        所及，自有誤會。
    四、公訴人與被告、辯護人，原均聲明詰問證人甲○○，公訴人主張之待證事實
        為所訴被告涉犯本案之犯罪事實，被告暨其辯護人主張之待證事實為被告否
        認犯罪所持之右開辯解。公訴人主張之待證事實，與被告辯稱「伊〔被告〕
        非系爭電子遊戲場業之負責人，僅在場維修機台」等情，並非全然正相反對
        。關於被告暨辯護人所持上項辯解，仍應舉出明確之證據以實其說；本院依
        法通知證人甲○○來院，公訴人詰問後，本院諭請辯護人主詰問證人甲○○
        ，辯護人稱『捨棄詰問證人甲○○』〔參見本院審判筆錄第八頁〕，乃未就
        所主張之待證事實行主詰問；公訴人主詰問證人時，證人甲○○另證稱：「
        〔乙○○〕維修機台，沒有擔任現場管理人。」〔參見本院審判筆錄第五頁
        〕，斯與前引被告乙○○於偵訊時自承任巨登遊樂場之『現場負責人』，並
        供述「我『認罪』」等情相左，所證上情，顯係於本院審理時附和、迴護被
        告乙○○之詞，此部份證述，不足採信。
    五、本件事證明確，被告之右開犯行，堪予認定。
貳、核被告所為，係違反電子遊戲場業管理條例第十五條之規定，應依同條例第二十
    二條之規定論處。被告與成年人甲○○間，有犯意聯絡及行為分擔，均為共同正
    犯。被告前因違反電子遊戲場業管理條例案件〔臺灣板橋地方法院檢察署九十一
    年度偵字第一一一九八號〕，經本院於九十一年十一月七日以九十一年度易字第
    二七六０號判處有期徒刑陸月，如易科罰金以參佰元折算一日，於九十二年一月
    三日確定，已於九十二年四月九日易科罰金執行完畢，此有臺灣高等法院被告全
    國前案紀錄表附本院卷、刑案資料查註紀錄表附偵查卷足參，伍年之內，再犯有
    期徒刑以上之本罪，依累犯之規定，加重其刑。
參、原審論處被告乙○○共同違反未依電子遊戲場業管理條例規定辦理營利事業登記
    ，不得經營電子遊戲場業之規定之罪、刑，固非無見，惟扣案如附表所示物品為
    證人即甲○○所有，業據證甲○○來院結證在卷〔參見本院審判筆錄〕，原審未
    及據證人上項供述認定扣案物品之權屬，致未諭知沒收，尚有未洽。被告執前情
    提起上訴，非有理由，惟原審既有可議，即應將原判決撤銷，另為適法之判決。
    爰審酌被告之素行、犯罪之目的，其未經許可擺設之電子遊戲機具數量達肆拾陸
    台，經營期間長達數月，暨其犯後坦承犯行等一切情狀，量處如主文所示之刑，
    並就所處有期徒刑諭知易科罰金，併科之罰金諭知易服勞役之折算標準。扣案如
    附表所示之物，係甲○○所有供其與被告共犯本罪所用之物，併依法宣告沒收。
肆、警方於現場另扣得插電營運之所謂「ＰＰ豬機具」伍台、「彈珠景品販賣機」拾
    台、「自動販賣機」拾壹台、「招財貓機具」肆台，觀諸偵卷所附上開機台照片
    所示，並參照卷附經濟部九十二年一月十三日經商字第０九二０二００九一三０
    號函、九十一年十一月二十五日經商字第０九一０二二七四四二０號函、九十一
    年十一月二十五日經商字第０九一０二二七四四八０號函、九十一年十月十五日
    經商字第０九一０二二三五０二０號函影本各一份，足見上開機台應屬自動販賣
    機類型，而非屬電子遊戲機。從而，檢察官認上開機台亦屬電子遊戲機云云，容
    有誤認，併此敘明。
據上論斷，應依刑事訴訟法第四百五十五條之一第一項、第三項、第三百六十九條第
一項前段、第三百六十四條、第二百九十九條第一項前段，電子遊戲場業管理條例第
十五條、第二十二條，刑法第十一條前段、第二十八條、第四十七條、第四十一條第
一項前段、第四十二條第三項、第三十八條第一項第二款，罰金罰鍰提高標準條例第
二條，現行法規所定貨幣單位折算新臺幣條例第二條，判決如主文。
本案經檢察官王家春到庭執行職務。
中　　　華　　　民　　　國　　　九十三　　年　  　十　　月　　 七   　　日
                                臺灣板橋地方法院刑事第七庭
                                    審判長法　官    鄭水銓
                                          法　官    楊志雄
                                          法　官    陳福來
右正本證明與原本無異。
不得上訴。
                                          書記官    林兆嘉
中　　　華　　　民　　　國　　　九十三　　年　  　十　　月　  　十一　　日
附表：
┌──┬───────────┬──────┬─────────────┐
│編號│名稱                  │數        量│備                      註│
├──┼───────────┼──────┼─────────────┤
│一  │皇冠小丑              │貳台〔含ＩＣ│                          │
│    │                      │板〕        │                          │
├──┼───────────┼──────┼─────────────┤
│二  │神仙老大              │貳台〔含ＩＣ│                          │
│    │                      │板〕        │                          │
├──┼───────────┼──────┼─────────────┤
│三  │台灣大老二            │台〔含ＩＣ│                          │
│    │                      │板〕        │                          │
├──┼───────────┼──────┼─────────────┤
│四  │水果森林              │貳台〔含ＩＣ│                          │
│    │                      │板〕        │                          │
├──┼───────────┼──────┼─────────────┤
│五  │ＴＶ娛樂台            │拾柒台〔含│                          │
│    │                      │ＩＣ板及ＴＶ│                          │
│    │                      │卡帶〕      │                          │
└──┴───────────┴──────┴─────────────┘
附錄本案論罪科刑法條全文：
電子遊戲場業管理條例第十五條：
未依本條例規定辦理營利事業登記者，不得經營電子遊戲場業。
電子遊戲場業管理條例第二十二條：
違反第十五條規定者，處行為人一年以下有期徒刑、拘役或科或併科新臺幣五十萬元
以上二百五十萬元以下罰金。
